臺灣高等法院高雄分院刑事判決　　　　100年度上訴字第689號
上　訴　人
即　被　告　李明璋
上列上訴人因搶奪等案件，不服臺灣高雄地方法院100年度訴字
第204號中華民國100年3月22日第一審判決（起訴案號：臺灣高
雄地方法院檢察署100年度偵字第5336號），提起上訴，本院判
決如下：
     主  文
上訴駁回。
     理  由
一、按不服地方法院之第一審判決而上訴者，須提出上訴書狀，
    並應敘述具體理由，上訴書狀未敘述上訴理由者，應於上訴
    期間屆滿後20日內補提理由書於原審法院。逾期未補提者，
    原審法院應定期間先命補正。但上訴書狀已敘述理由，惟所
    敘述者非屬具體理由，則屬不符上訴之法定程式，由第二審
    法院以其上訴不合法律上程式，判決駁回，不生定期命補正
    之問題，刑事訴訟法第350 條第1 項、第361 條、第362 條
    、第367 條定有明文。
二、次按，上開所稱「上訴書狀應敘述具體理由」，係指須就不
    服之判決為具體之指摘而言，如僅泛稱原判決認事用法不當
    或採證違法、判決不公等，均非具體理由（法院辦理刑事訴
    訟案件應行注意事項第162 點參照）；復按所謂具體理由，
    必係依據卷內既有訴訟資料或提出新事證，指摘或表明第一
    審判決有何採證認事、用法或量刑等足以影響判決本旨之不
    當或違法，而構成應予撤銷之具體事由，始克當之（例如：
    依憑證據法則具體指出所採證據何以不具證據能力，或依憑
    卷證資料，明確指出所為證據證明力之判斷如何違背經驗、
    論理法則）；倘僅泛言原判決認定事實錯誤、違背法令、量
    刑失之過重或輕縱，而未依上揭意旨指出具體事由，或形式
    上雖已指出具體事由，然該事由縱使屬實，亦不足以認為原
    判決有何不當或違法者（例如：對不具有調查必要性之證據
    ，法院未依聲請調查亦未說明理由，或援用證據不當，但除
    去該證據仍應為同一事實之認定），皆難謂係具體理由，俾
    與第二審上訴制度旨在請求第二審法院撤銷、變更第一審不
    當或違法之判決，以實現個案救濟之立法目的相契合，並節
    制濫行上訴」（最高法院97年度台上字第892 號判決意旨參
    照）。是如上訴理由書狀並未依據卷內訴訟資料，具體指摘
    原判決認事用法有何違法或不當之情形，即屬上訴未敘述具
    體理由。
三、另按刑之酌減、量定及定執行刑等，為法院依實體法或程序
    法等相關規定，得依職權審酌、自由裁量之事項，不得任意
    指摘，必須具體表明原審判決所為自由裁量之行使，未合乎
    法律之目的，違背內部性界限，而屬權利濫用之違法，或違
    反比例原則、平等原則、公平正義等法則，始足當之，否則
    非屬具體理由，可逕由程序上予以駁回（最高法院71年3 月
    2 日71年度第3 次刑事庭會議決議三之意旨參照）。
四、本件上訴人即被告李明璋（下稱被告）因犯竊盜罪、搶奪未
    遂罪、搶奪罪、搶奪罪，經原審分別判處有期徒刑伍月、玖
    月、拾月、壹年，定應執行有期徒刑貳年陸月，並應於刑之
    執行前令入勞動場所強制工作參年在案，而被告於上訴期間
    之民國（下同）100年4月6日向原審法院提出上訴狀，上訴
    理由略以：「被告在被詢問時，已自白犯罪，並接受法官依
    簡式審判程序審理，然法官並未給予被告妥適之刑罰，所科
    之刑度過重，被告不能接受與信服，有違簡式審判程序的原
    創精神與良善美意即讓被告免於訟累且給予被告改過自新之
    機會，爰請求撤銷原判，謹慎處理被告之所求」等語。
五、經查，原審量刑及定刑之裁量，以被告有原判決事實欄所載
    之犯罪前科，被告於有期徒刑執行完畢後，5年之內故意再
    犯本件有期徒刑以上之各罪，為累犯，均應依刑法第47條第
    1項規定，加重其刑，並審酌：「被告不思努力工作以賺取
    所需，為貪圖不法利益，竟恣意以上開竊取、飛車搶奪之方
    式攫取他人財物，顯然缺乏尊重他人財產權之觀念，且其中
    被害人蔡陳春和更因此受有上開傷勢，所為實不足取，自應
    受有相當之刑事非難，復審酌被告前曾2度犯下連續搶奪案
    件，分別經本院以89年度訴字第1815號、95年度訴字第1531
    號判決有罪確定，並執行刑罰完畢，此有臺灣高等法院被告
    前案紀錄表1份附卷可稽，竟又再犯前開3次搶奪犯行，顯見
    被告未能悔悟並深自警惕，本件自不應予輕縱，另兼衡被告
    犯後坦承犯行，所竊上開機車已由被害人洪江砂領回，有上
    開贓物認領保管單可查，至其餘遭搶被害人所受財產上損害
    則未能獲得填補，以及被告係高職肄業之教育程度、經濟生
    活狀況普通、檢察官具體求處應執行有期徒刑5年2月，尚嫌
    過重」等一切具體情狀，就刑法第57條所定各項量刑之事由
    及情狀，均已詳加斟酌，尤其對被告有利之事項（坦承犯行
    ，所竊得機車已經被害人領回，檢察官具體求處有期徒刑5
    年2月，尚嫌過重）更特別加予考量，而對被告為有利之裁
    量。本院衡諸被告前已曾2度因連續搶奪案件，經法院分別
    判處罪刑確定，並入監服刑，執行刑罰完畢，接受過偵查、
    審判、判刑入監執行等歷程（見卷附之台灣高等法院被告前
    案紀錄表），竟仍未因此習得教訓，悔悟戒改搶奪他人財物
    之惡行等情，認本案原審量處之刑度，尚屬罪刑相當，原審
    量刑及定刑之裁量，亦合乎法律之目的，未違背內部性界限
    ，無權利濫用之違法，及違反比例原則、平等原則、公平正
    義等法則甚明。被告上訴意旨徒以伊自被詢問時起，已自白
    犯罪，並接受法官依簡式審判程序審理，法官竟仍科重刑，
    有違簡式審判程序的原創精神與良善美意云云，並未具體指
    出原審之量刑、定刑等，有何足以影響判決本旨之不當或違
    法，而構成應予撤銷之具體事由，亦未依憑卷證資料，指摘
    原審量刑、定刑之裁量，有如何違背經驗、論理法則之處，
    依首揭說明，被告所提出之上訴書狀，顯未具備應「敘述具
    體理由」之要件甚明。
六、被告所提出之前揭上訴理由，既非依據卷內既有訴訟資料或
    提出新事證，具體指摘原判決上開採證認事、用法或量刑，
    有何足以影響判決本旨之不當或違法，且未就原審所為證據
    證明力之判斷，如何違背經驗、論理法則，指出有何構成應
    予撤銷之具體事由，徒以原審依簡式審判程序審理，竟仍對
    伊科以重刑，有違簡式審判程序的原創精神與良善美意，指
    摘原判決不當，請求撤銷原判決，改諭知較輕之刑度云云，
    揆諸首揭說明，被告所提之前述上訴理由，核與刑事訴訟法
    第361條第2項所稱「具體理由」顯非相當，其上訴顯屬違背
    法律上之程式，應由本院依同法第367條前段、第372條規定
    ，不經言詞辯論，判決如主文。
據上論斷，應依刑事訴訟法第367 條前段、第372 條，判決如主
文。
中    華    民    國  100     年    5    月     5    日
                刑事第五庭    審判長法  官  曾永宗
                                    法  官  任森銓
                                    法  官  鍾宗霖
以上正本證明與原本無異。
除竊盜犯行外，如不服本判決應於收受本判決後10日內向本院提
出上訴書狀，其未敘述上訴理由者，並得於提起上訴後10日內向
本院補提理由書狀（應附繕本）。
中    華    民    國   100    年    5     月    5     日
                                    書記官  邱麗莉